【裁判字號】    92,毒抗,599
【裁判日期】    921229
【裁判案由】    毒品危害防制條例
【裁判全文】
臺灣高等法院刑事裁定                               九十二年度毒抗字第五九九號
    抗告人
    即被告  甲○○
右抗告人因毒品危害防制條例案件，不服台灣桃園地方法院中華民國九十二年八月二
十七日裁定（九十二年度毒聲字第二五八四號，聲請案號：九十二年度毒偵字第二三
一二號）提起抗告，本院裁定如左：
    主  文
抗告駁回。
    理  由
一、查本件原裁定略以：抗告人即被告甲○○基於施用毒品之犯意，於九十二年五月
    二十一日回溯前二十六小時內（原審誤為回溯前九十六小時內）之某時，在臺灣
    地區某不詳處所，施用第一級毒品海洛因，為臺灣桃園女子監獄人員於九十二年
    五月二十一日入監時採尿送驗，呈海洛因陽性反應，有昭信科技顧問股份有限公
    司濫用藥物陽性檢體檢驗報告附卷可稽。被告甲○○雖否認有何施用第一級毒品
    海洛因之犯行，辯稱：應係服用新竹倪耳鼻喉科醫師所開立之加強感冒綠色特效
    藥包，尿液才呈海洛因陽性反應云云，惟被告於九十二年五月二十一日經監獄人
    員採得之尿液，經送昭信科技顧問股份有限公司以酵素免疫分析法初步檢驗後，
    再以氣相層析質譜分析法確認後，係呈嗎啡陽性反應，有該公司濫用藥物陽性檢
    體檢驗報告一份在卷可稽，而按尿液毒品檢驗．．．若能使用先進之氣相層析質
    譜儀分析法確認，則可完全排除偽陽性之干擾，為目前最具公信力的檢驗方法，
    足見前揭尿液檢驗報告應無偽陽性之可能，其鑑驗結果堪以採信。又海洛因經注
    射入人體後，約百分之八十於二十四小時內自尿中排出，一般而言，尿液中能否
    驗出嗎啡陽性與其投與量、投與途徑、採尿時間、個人體質及檢驗方法之靈敏度
    有關，國外曾有文獻報導注射六毫克之海洛因鹽酸鹽，其代謝物嗎啡之平均可檢
    出時限約為二十六小時，亦經行政院衛生署藥物食品檢驗局以八十一年九月八日
    八一藥檢壹字第八一一四八八五號函釋在案，足徵被告確曾前開採尿時間回溯前
    二十六小時內之某一時段有施用第一級毒品海洛因之犯行，至為灼然，被告所辯
    ，顯係事後卸責之詞，委無足採。爰依毒品危害防制條例第二十條第一項、觀察
    勒戒處分執行條例第三條第一項，及聲請人所請裁定甲○○施用第一級毒品，應
二、本件抗告意旨泛言不服原審裁定云云。惟查，被告甲○○之尿液經檢驗既呈海洛
    因陽性反應，其復未能提出確切證據以推翻上開鑑定報告，足見其於右揭時地確
    曾施用第一級毒品海洛因無訛，原審依毒品危害防制條例第二十條第一項、觀察
    勒戒處分執行條例第三條第一項，及聲請人所請裁定甲○○施用第一級毒品，應
    ，為無理由，應予駁回。
據上論結，應依刑事訴訟法第四百十二條，裁定如主文。
中      華      民      國    九十二    年     十二     月    二十九    日
                            台灣高等法院刑事第九庭
                                審判長法  官  李  文  成
                                      法  官  周  盈  文
                                      法  官  官  有  明
右正本證明與原本無異。
不得抗告。
                                      書記官  林  蓓  瑜
中      華      民      國    九十三    年      一      月      二      日


司法院資訊處製作；財團法人民間司法改革基金會備份。
